【裁判字號】    94,訴,2342
【裁判日期】    950113
【裁判案由】    毒品危害防制條例
【裁判全文】
臺灣臺中地方法院刑事判決              94年度訴字第2342號
公  訴  人  臺灣臺中地方法院檢察署檢察官
被      告  甲○○
                    （現於臺灣臺中看守所羈押中）
上列被告因違反毒品危害防制條例案件，經檢察官提起公訴（九
十四年度毒偵字第七七○號、九十四年度毒偵字第一○九七號、
九十四年度毒偵字第二二○一號），被告於本院準備程序就被訴
事實為有罪之陳述，經本院合議庭裁定改行簡式審判程序，判決
如下：
    主    文
甲○○連續施用第一級毒品，處有期徒刑拾月。扣案之海洛因共
柒包（合計淨重貳點玖公克、空包裝重貳點公克），沒收銷燬
之；扣案之注射針筒壹支，沒收。又連續施用第二級毒品，處有
期徒刑月。扣案之甲基安非他命貳包（含袋毛重貳點伍伍公克
），沒收銷燬之；扣案之吸食器壹組、酒精燈壹個，均沒收。應
執行有期徒刑壹年。扣案之海洛因共柒包（合計淨重貳點玖公克
、空包裝重貳點公克）、甲基安非他命貳包（含袋毛重貳點伍
伍公克），均沒收銷燬之；扣案之注射針筒壹支、吸食器壹組、
酒精燈壹個，均沒收。
    犯罪事實
一、甲○○於民國九十三年間因施用毒品案件，經依本院裁定令
    入勒戒處所執行觀察、勒戒後，認無繼續施用傾向，於九十
    三年八月十三日觀察、勒戒完畢後釋放。詎甲○○不知悔悟
    ，基於施用第一級毒品海洛因之概括犯意，自九十三年九月
    二十七日二十時或二十一時許起至九十四年九月初某日某時
    止，分別在臺中市○○路與福興路口不詳名稱之加油站廁所
    內、臺中市○○路與河南路口不詳名稱之加油站廁所內、南
    投縣埔里鎮埔里基督教醫院附近路旁車上，及其位於臺中市
    ○○路詳細地址不明之租住處等地點，以將海洛因摻入生理
    食鹽水稀釋後用注射針筒施打於靜脈血管內之方式，連續施
    用第一級毒品海洛因多次，平均每三、四天施用一次。另基
    於施用第二級毒品甲基安非他命之概括犯意，自九十四年二
    月四日二十時許起至九十四年九月初某日某時止，分別在臺
    中市○○路與福興路口不詳名稱之加油站廁所內、南投縣埔
    里鎮埔里基督教醫院附近路旁車上，及其位於臺中市○○路
    詳細地址不明之租住處、臺中市○區○○路四段一○二號十
    四樓之十四號房間內等地點，以將甲基安非他命置於玻璃球
    吸食器內點火燒烤後吸其煙氣之方式，連續施用第二級毒品
    甲基安非他命多次，平均每一、二個星期施用一次。嗣經警
    先於九十三年九月二十八日八時許，在南投縣埔里鎮埔里基
    督教醫院前查獲，並扣得武智裕所有之杓子一支；又於九十
    四年二月四日二十二時許，在臺中市○○路與何厝街口為警
    查獲，並扣得甲○○所有之海洛因三包（合計淨重○‧五五
    公克、空包裝重○‧九一公克）；復於九十四年四月六日二
    十一時許，為警在臺中市○區○○路四段一○二號十四樓之
    十四號查獲，並扣得甲○○所有之海洛因四包（合計淨重二
    ‧三五公克、空包裝重一‧三九公克）、甲基安非他命二包
    （含袋毛重二‧五五公克），及甲○○所有供其施用海洛因
    所用之注射針筒一支、供其施用甲基安非他命所用之吸食器
    一組、酒精燈一個。
二、案經南投縣政府警察局埔里分局報請臺灣南投地方法院檢察
    署檢察官呈請臺灣高等法院臺中分院檢察署核轉臺灣臺中地
    方法院檢察署檢察官，及臺中市警察局第二分局分別報請同
    署檢察官偵查起訴。
    理    由
一、訊據被告甲○○對於前揭犯罪事實均坦承不諱，且被告為警
    查獲後所採集之尿液經以氣相層析質譜儀（即ＧＣ／ＭＳ）
    方法檢驗結果，分別呈嗎啡及甲基安非他命陽性反應，有詮
    昕科技股份有限公司濫用藥物尿液檢驗報告一份及中山醫學
    大學附設醫院藥物濫用檢測中心確認檢驗結果報告二份附卷
    足證，復有扣案之海洛因共七包（合計淨重二‧九公克、空
    包裝重二‧三公克）、甲基安非他命二包（含袋毛重二‧五
    五公克），及被告所有供其施用海洛因所用之注射針筒一支
    、供其施用甲基安非他命所用吸食器一組、酒精燈一個可資
    佐證。且扣案之前開七包白粉狀物品分別經法務部調查局以
    化學呈色法及氣相層析質譜儀分析法鑑定均係第一級毒品海
    洛因，此分別有該局調科壹字第一二○○一五七○九號、第
    000000000號鑑定通知書各一份在卷可稽。查被告
    曾於九十三年間因施用毒品案件，經依本院裁定送觀察、勒
    戒後認無繼續施用毒品之傾向，於九十三年八月十三日觀察
    、勒戒執行完畢後釋放，此有臺灣高等法院被告前案紀錄表
    及臺灣臺中地方法院檢察署刑案資料查註紀錄表各一份在卷
    可參，其於觀察、勒戒執行完畢後五年內再犯本件施用第一
    、二級毒品罪，依毒品危害防制條例第二十三條第二項之規
    定，即應依法追訴。被告自白核與事實相符，事證明確，其
    犯行洵堪認定。
二、核被告所為，係犯毒品危害防制條例第十條第一項之施用第
    一級毒品罪及同條第二項之施用第二級毒品罪。被告為供施
    用而持有第一、二級毒品，其持有毒品之低度行為，已分別
    為施用第一、二級毒品之高度行為所吸收，均不另論罪。被
    告先後多次施用海洛因及甲基安非他命之犯行，均各時間緊
    接，所犯犯罪構成要件相同，顯均係基於概括犯意為之，應
    分別依刑法第五十六條連續犯之規定各論以一罪，並分別加
    重其刑。被告所犯上開二罪間，犯意各別，所犯構成要件不
    同，應予分論併罰。公訴意旨雖僅記載被告自九十三年九月
    二十八日回溯九十六小時某時起至九十四年四月六日某時止
    ，連續施用第一級毒品海洛因，及自九十四年二月中旬某日
    某時起至同年四月六日某時止，連續施用第二級毒品甲基安
    非他命等犯行，惟未敘及被告自九十四年四月七日起至九十
    四年九月初某時止，仍連續施用第一級毒品海洛因，及自九
    十四年四月七日起至同年九月初某日某時止，仍連續施用第
    二級毒品甲基安非他命等事實，然各該部分事實與公訴人已
    起訴之犯罪事實既分別具有連續犯之裁判上一罪關係，應為
    起訴效力所及，本院自應併予審理，附此敘明。爰審酌被告
    前因施用毒品犯行曾經觀察、勒戒，竟又再施用毒品不輟，
    無視於毒品對於自身健康之戕害及國家對於杜絕毒品犯罪之
    禁令，惡性非輕，惟事後坦承犯行，再本於施用毒品犯罪之
    人，亦為「病人」之考量等一切情狀，分別量處如主文所示
    之刑，並定其應執行之刑。扣案之白粉共七包經送鑑定結果
    ，確係第一級毒品海洛因，有前開鑑定通知書二份在卷足憑
    ；扣案之甲基安非他命二包，確係第二級毒品甲基安非他命
    ，亦據被告供陳甚明，係分別為毒品危害防制條例第二條第
    二項第一款、第二款所指之第一、二級毒品，爰依同條例第
    十八條第一項前段規定，不問屬於犯人與否，均宣告沒收銷
    燬之。扣案之注射針筒一支、吸食器一組及酒精燈一個，均
    為被告所有，分別供其施用海洛因及甲基安非他命所用之物
    ，並據被告供明在卷，爰依刑法第三十八條第一項第二款之
    規定，均宣告沒收之。至扣案之杓子一支係武智裕（於九十
    三年九月二十八日死亡）所有，並非被告所有，此據證人潘
    俊良於警詢時證述明確，且該杓子其上縱有海洛因殘渣，亦
    非無從析離，屬違禁物，公訴人聲請宣告沒收，顯有誤會，
    本院無從宣告沒收，併此敘明。
據上論斷，應依刑事訴訟法第二百七十三條之一第一項、第二百
九十九條第一項前段，毒品危害防制條例第十條第一項、第二項
、第十八條第一項前段，刑法第十一條、第五十六條、第五十一
條第五款、第三十八條第一項第二款，判決如主文。
中    華    民    國    95    年     1    月    13    日
                  刑事第六庭    法  官  戴博誠
上正本證明與原本無異。
如不服本判決，應於送達後十日內向本院提出上訴狀（須附繕本
），上訴於臺灣高等法院臺中分院。
                                書記官  鄭淑英
中    華    民    國    95    年     1    月    13    日
【附錄論罪科刑法條】
毒品危害防制條例第十條第一項：
施用第一級毒品者，處六月以上五年以下有期徒刑。
施用第二級毒品者，處三年以下有期徒刑。


司法院資訊處製作；財團法人民間司法改革基金會備份。
